【裁判字號】    90,訴,204
【裁判日期】    900622
【裁判案由】    違反電業法等
【裁判全文】
臺灣雲林地方法院刑事判決                            九十年度訴字第二０四號
    公 訴 人  臺灣雲林地方法院檢察署檢察官
    被    告  甲○○
右列被告因違反電業法等案件，經檢察官提起公訴（九十年度偵字第一四七四號），
本院判決如左：
    主  文
甲○○共同損壞公務員職務上委託第三人掌管之文書，處有期徒刑伍月，如易科罰金
，以佰元折算壹日。緩刑貳年。
    事  實
一、甲○○係設於雲林縣大埤鄉尚義村四之一號信力水泥股份有限公司（下稱信力公
    司）之實際負責人，信力公司為臺灣電力股份有限公司（下稱臺電公司）電號0
    0000000號用戶之用電人，電度表裝設於雲林縣大埤鄉○○段二一六三之
    二號之工廠使用。詎甲○○為減付電費，於民國（下同）八十七年七月間某日，
    經某一不詳姓名之成年男子向其推銷省電方式後，竟與該不詳姓名之成年男子基
    於意圖為自己不法所有之犯意聯絡，將公務員職務上委託掌管之電表封印鉛塊予
    以撬開，而損壞封印，並將電表之比流器反向貫穿，以此方法使電表圓轉盤轉動
    時互相牽制致電度表失效之方法，在上址竊取臺電公司之電源使用。嗣於八十八
    年一月二十七日中午十二時許，在上開設置電表地點為臺電公司稽查人員會同警
    察當場查獲。
二、案經臺灣雲林地方法院檢察署檢察官自動檢舉偵查起訴。
    理  由
一、右揭事實，業據被告甲○○於審理中坦白承認，核與證人即台電公司雲林區營業
    處用電稽查員乙○○於偵審中證述查獲本案之情節相符，並有台電公司用電實地
    調查書影本一紙、追償電費計算單影本一紙及現場照片十二張在卷可資佐證。本
    件事證明確，被告犯行已堪認定，應依法論科。
二、按台電公司在用戶電表上裝置之封印鎖，一面刻有台電字樣，一面印有閃光圖案
    ，均用以證明為台電公司所加封，即與刑法第二百二十條所稱足以為表示其用意
    之證明相當，自應以文書論，且已隨同出租之電表由用戶保管，如予以損壞，應
    成立損壞公務員委託第三人掌管之文書罪，合先敘明。核被告所為，係犯電業法
    第一百零六條第三款之竊電罪行、及刑法第一百三十八條之損壞公務員委託第三
    人掌管之文書罪行。被告上開竊電犯行，係單一之犯意，以一個行為繼續竊電之
    實施，為繼續犯。被告與進行更改電表之不詳姓名成年男子間，具有犯意聯絡及
    行為分擔，為共同正犯。被告所犯上開二罪間，有方法結果之牽連關係，應依刑
    法第五十五條後段之規定，論以較重之刑法第一百三十八條之損壞公務員委託第
    三人掌管之文書罪行。爰審酌被告因一時貪念，以不正當方法損壞封印、竊電圖
    減電費，所造成之危害程度，並參酌其犯罪後態度等一切情狀，量處如主文所示
    之刑，並諭知易科罰金之折算標準。又按刑法第四十一條：「犯最重本刑為三年
    以下有期徒刑以下之刑之罪，而受六月以下有期徒刑或拘役之宣告，因身體、教
    育、職業或家庭關係，執行顯有困難者，得以一元以上三元以下折算一日，易科
    罰金」，已於九十年一月十日經總統公布修正為第四十一條第一項本文：「犯最
    重本刑為五年以下有期徒刑以下之刑之罪，而受六月以下有期徒刑或拘役之宣告
    ，因身體、教育、職業或家庭關係或其他正當事由，執行顯有困難者，得以一元
    以上三元以下折算一日，易科罰金」，於同年月十二日生效，本件被告犯罪日期
    在前述法律修正前，犯罪後法律已有變更，自應併適用新法即修正後之刑法第四
    十一條第一項本文規定諭知易科罰金之折算標準，併此敘明。末查，被告前於六
    十七年間因業務過失致死案件經台灣高等法院判處有期徒刑六月確定，並於六十
    八年十一月一日執行完畢；又於七十九年十一月二十七日因侵占案件經台灣高等
    法台中分院以七十九年上更一字第五０號判處有期徒刑十月，緩刑三年，惟於緩
    刑期滿，而緩刑之宣告未經撤銷，是其上揭刑之宣告，依刑法第七十六條之規定
    已失其效力，而與未曾受有期徒刑以上刑之宣告者同，有台灣雲林地方法院檢察
    署刑案資料查註紀錄表、本院被告全國前案紀錄表可按，其因一時失慮，致罹刑
    章，經此科刑教訓後，應知所惕勵而無再犯之虞，本院認對其所宣告之刑，宜以
    暫不執行為適當，爰併予宣告緩刑二年，以啟自新。
據上論斷，應依刑事訴訟法第二百九十九條第一項前段，電業法第一百零六條第三款
，刑法第十一條前段、第二條第一項前段、第二十八條、第一百三十八條、第二百二
十條、第五十五條、修正後刑法第四十一條第一項前段、第七十四條第二款，罰金罰
鍰提高標準條例第一條前段、第二條，判決如主文。
本案經檢察官施添寶到庭執行職務
中      華      民      國      九十      年      六    月    二十二    日
                                            臺灣雲林地方法院刑事第一庭
                                                法  官  劉  為  丕
右正本證明與原本無異。
如不服本判決，應於判決送達後十日內向本院提出上訴狀( 應附繕本 )。
                                                書記官  蕭  應  欽
中      華      民      國    九十      年      六    月    二十二    日
電業法第一百零六條第三款
 (罰則 (二) ----竊電)
有左列行為之一者為竊電，處五年以下有期徒刑、拘役或五百元以下罰金
：
三  損壞或改變電度表、無效電力計、其他計電器之構造，或以其他方法
    使其失效不準者。
刑法第一百三十八條
 (妨害職務上掌管之文書物品罪)
毀棄、損壞或隱匿公務員職務上掌管或委託第三人掌管之文書、圖畫、物
品，或致令不堪用者，處五年以下有期徒刑。
刑法第二百二十條
在紙上或物品上之文字、符號、圖畫、照像，依習慣或特約，足以為表示
其用意之證明者，關於本章及本章以外各罪，以文書論。
錄音、錄影或電磁紀錄，藉機器或電腦之處理所顯示之聲音、影像或符號
，足以為表示其用意之證明者，亦同。
稱電磁紀錄，指以電子、磁性或其他無法以人之知覺直接認識之方式所製
成之紀錄，而供電腦處理之用者。


司法院資訊處製作；財團法人民間司法改革基金會備份。
